臺灣臺中地方法院刑事判決　　　　　　 96年度易字第4347號
公　訴　人　臺灣臺中地方法院檢察署檢察官
被　　　告　乙○○
上列被告因詐欺案件，經檢察官提起公訴（九十六年度偵字第九
三三四號），本院判決如下：
    主  文
本件公訴不受理。
    理  由
一、公訴意旨略以：被告乙○○預見將存摺、提款卡及密碼等物
    交付他人使用，可能幫助詐欺集團詐騙社會大眾匯款至該帳
    戶，成為所謂『人頭帳戶』，竟基於即使發生亦不違反本意
    之幫助故意，於民國（下同）九十五年十一、十二月間，在
    臺中市○○○街附近，將其所有在誠泰銀行大里分行（現改
    名為臺灣新光銀行）開設戶名乙○○、帳號0000000
    000000號帳戶之存摺、提款卡及密碼以新台幣（下同
    ）三千元賣予不詳年籍者。嗣詐欺集團取得上開帳戶之存摺
    、提款卡及密碼，即由詐欺集團成員於九十六年一月五日撥
    打電話予甲○○，誆稱「須至提款機操作，始能取銷約定帳
    戶，避免遭扣款」云云，致甲○○陷於錯誤，於同日依指示
    至南投縣魚池鄉之提款機操作，遂匯款新臺幣（下同）八千
    一百二十二元至乙○○上開銀行帳戶內，因認被告涉犯刑法
    第三十條、第三百三十九條第一項幫助詐欺取財罪嫌。
二、按已經提起公訴或自訴之案件，在同一法院重行起訴者，應
    諭知不受理之判決，並得不經言詞辯論為之，刑事訴訟法第
    三百零三條第二款、第三百零七條分別定有明文。又訴訟法
    上所謂一事不再理之原則，關於實質上一罪或裁判上一罪，
    均有其適用，亦有最高法院六十年臺非字第七十七號判例可
    參。再按一事不再理為刑事訴訟法上一大原則，蓋對於同一
    被告之一個犯罪事實，無論是實質上一罪或裁判上一罪，祇
    有一個刑罰權，不容重複裁判，故檢察官就同一事實為先後
    兩次起訴，法院應依刑事訴訟法第三百零三條第二款就重行
    起訴部分諭知不受理之判決（最高法院九十年度台非字第五
    ○號判決採同一意旨）。
三、經查：被告於九十五年十二月間，基於幫助詐欺集團向他人
    詐欺財物之犯意，將其向新光銀行大里分行申辦之帳號00
    00000000000號帳戶之存摺、提款卡及密碼，在
    臺中市○○○街之綠園道間以一萬五千元（實際取得三千元
    ）之代價出租予真實姓名、年籍不詳之成年男子及其所屬之
    詐欺集團成員，該真實姓名、年籍不詳之成年男子及其所屬
    之詐欺集團之成員即共同基於意圖為自己不法所有之犯意聯
    絡，於九十六年一月五日，以雅虎奇摩拍賣網站賣家之名義
    ，分別撥打電話向林欣瑩、高榮鴻佯稱：其等之前上網購物
    ，須至提款機操作取消約定帳戶或沖銷，避免遭扣款云云，
    致林欣瑩、高榮鴻因而陷於錯誤，依其指示至提款機操作，
    而分別轉帳匯款七千零一十元、二萬七千五百三十六元至乙
    ○○所有之上開新光銀行大里分行帳戶內等犯罪事實，業據
    檢察官於九十六年七月三十日，以九十六年度偵字第一七五
    二三號、九十六年度偵字第九三三三號向本院提起公訴，嗣
    經本院於九十六年八月六日收文繫屬，並經本院以九十六年
    度易字第四一六八號案件審理中，此有臺灣高等法院被告前
    案紀錄表、臺灣臺中地方法院檢察署檢察官九十六年度偵字
    第一七五二三號、第九三三三號起訴書各一份在卷足憑，並
    經前開案件核閱無誤。而本件公訴人起訴被告基於幫助詐欺
    取財之犯意，於九十五年十一、十二月間，在臺中市○○○
    街附近，將其所有之新光銀行大里分行帳號0000000
    000000號帳戶以三千元之代價交付予詐欺集團成員，
    而該詐欺集團成員，並於九十六年一月五日，撥打電話向甲
    ○○佯稱：須至提款機操作，始能取銷約定帳戶，避免遭扣
    款云云，致甲○○因此陷於錯誤，依其指示至提款機操作，
    而轉帳匯款八千一百二十二元至乙○○所有之前開新光銀行
    大里分行帳戶內之犯行，與前述繫屬於本院之九十六年度易
    字第四一六八號案件之犯罪事實比較，被告所提供予詐欺集
    團者同為上開新光銀行（原為誠泰銀行）大里分行帳號00
    00000000000號帳戶之存摺、提款卡及密碼等資
    料，且交付之時間、地點亦均相同，足見被告係以一提供其
    所有之上開新光銀行大里分行0000000000000
    帳戶之存摺、提款卡及密碼交付予詐欺集團成員之行為，幫
    助詐欺集團成員詐騙被害人林欣瑩、高榮鴻與甲○○三人陷
    於錯誤而匯款至被告之上開新光銀行大里分行帳戶內，被告
    僅有一幫助行為。從而，本件起訴之犯罪事實，與前開九十
    六年度偵字第一七五二三號、第九三三三號起訴書所載之犯
    罪事實，顯係同一案件，為實質上一罪，本件檢察官不察，
    竟又於九十六年八月二日就同一案件提起公訴，並於同年八
    月二十日繫屬於本院，揆諸首開說明，本件爰不經言詞辯論
    ，逕為諭知不受理之判決。
四、依刑事訴訟法第第三百零三條第二款、第三百零七條，判決
    如主文。
中　　華　　民　　國　　96　　年　　10　　月　　30　　日
             臺灣臺中地方法院刑事第二庭
                     審判長 法  官   曾佩琦
                            法  官   郭書豪
                            法  官   許金樹
以上正本證明與原本無異。
如不服本判決，應於收受送達後10日內向本院提出上訴書狀（應
附繕本）。
上訴書狀如未敘述理由，應於上訴期間屆滿後20日內補提理由書
狀於本院。（應敘述具體理由並附繕本）。
 　　　　　  　　　　　   　書記官   王崑煜
中　　華　　民　　國　　96　　年　　10　　月　　30　　日
